# 请教陈版，地方国资与国务院国资下属企业无偿划转同一控制下企业合并

提问人：tang20061027 时间：2017-07-13 15:06:03
陈版您好！请教一下，地方国资无偿划转所持上市公司股权至国务院国资下属企业，能够适用同一控制下企业合并的处理吗？ 因为如果作为非同一控制下处理，则受让方长期股权投资的入账价值要按照公允价值入账，会涉及缴税，如果按照同一控制下，受让方的长投可以直接按照原始账面价值入账。 谢谢！

回答人：chenyiwei
隶属于不同国资委的国有企业之间的划转，一般按非同一控制下合并处理，即使这两个国资委对应的政府之间存在上下级关系。

提问人：zhs7403 时间：2017-07-13 21:09:12
陈老师，你的说法没问题，但是这个是无偿划转，非公允，因此作为同控是否更符合实质？

回答人：chenyiwei
一般建议对划入方，对接受划入的资产、负债按公允价值计量，同时贷记资本公积，不确认负商誉。如果因为不做评估而无法取得公允价值的，也可以采用账面价值作为划入处理的基础，但这不一定符合准则要求。